【裁判字號】    92,親,30
【裁判日期】    920829
【裁判案由】    否認子女
【裁判全文】
臺灣臺中地方法院民事判決  九十二年度親字第三○號
    原        告  甲○○
    訴訟代理人    徐曉萍律師
    被        告  乙○○
    兼法定代理人  丙○○
右當事人間否認子女事件，本院判決如左：
    主      文
確認被告乙○○ (男、九十一年八月三十一日生)非原告自被告丙○○受胎所生之婚
生子女。
訴訟費用由被告負擔。
    事      實
甲、原告方面：
  一、聲明：如主文所示。
  二、陳述：原告與被告丙○○本係夫妻，嗣於民國九十年一月間分居，後於九十二
      年二月二十日協議離婚，原告於離家期間，在九十一年八月二十八日生下被告
      乙○○，惟被告乙○○係原告自訴外人張吉輝受胎所生子女，是被告乙○○非
      原告自被告丙○○受胎所生，且原告於九十一年八月二十八日始悉被告乙○○
      出生之情事，為此依法訴請判決如聲明。
  三、證據：提出戶籍謄本正本二份、血緣鑑定報告書影本乙份為證。
乙、被告方面：
  一、聲明：同意原告請求。
  二、陳述：小孩（即乙○○）本來就不是我的，對於ＤＮＡ鑑定報告沒意見。
    理    由
一、本件原告主張其與被告丙○○本係夫妻，嗣後於九十二年二月二十日協議離婚，
    惟婚姻關係存續期間，原告於九十一年八月二十八日生有一子即被告乙○○之事
    實，被告丙○○到院不為爭執，並據原告提出戶籍謄本正本二份為憑，自堪信為
    真實。又原告主張被告丙○○係原告非自被告丙○○受胎所生子女，被告乙○○
    非自被告丙○○受胎所生乙節，並經原告提出財團法人行政院國軍退除役官兵輔
    導委員會台中榮民總醫院之血親鑑定報告乙份為證，其上載明「依遺傳標記檢驗
    結果，可以否認乙○○與丙○○之親子關係」屬實，有該血親鑑定報告正本乙份
    在卷可稽，是原告此部份之主張，亦屬真實。
三、按民法第一千零六十三條第一項推定之婚生子女，如夫妻之一方能證明妻非自夫
    受胎者，得於知悉子女出生之日起，一年內提起否認之訴，同條第二項定有明文
    。查原告受胎生下被告乙○○，雖係在其與被告丙○○婚姻關係存續期間，則依
    法自應推定被告乙○○為原告與被告丙○○之婚生子女，然原告受胎懷有被告乙
    ○○時，並未與被告丙○○同居即非自被告丙○○受胎，準此，原告於知悉被告
    乙○○出生之日起一年內提起本件訴訟，於法洵屬有據，應予准許。
四、據上論結，本件原告之訴為有理由，依民事訴訟法第七十八條、第八十五條第一
    項前段，判決如主文。
中      華      民      國    九十二    年      八      月    二十九    日
                                    臺灣臺中地方法院家事法庭
~B法      官  陳學德
右為正本係照原本作成
如對本判決上訴須於判決送達後廿日內向本院提出上訴狀
中      華      民      國    九十二    年      九      月      一      日
~B法院書記官  賴榮順


司法院資訊處製作；財團法人民間司法改革基金會備份。
